# 外资企业外方自然人股东能否以人民币现金出资？

提问人：zhbyue 时间：2010-08-17 13:37:25
外资企业在境内开立了人民币临时账户（验资户），注册会计师审验外方自然人股东的出资时，发现现金交款单上注明“某某缴纳出资款”，这某某便是外方自然人，请问，这样的出资是否符合中国法律法规的规定？别忘了列出具体的发条哦！谢谢各位！

回答人：chenyiwei
根据《中外合资经营企业法实施条例》第 23 条：外国合营者出资的外币，按缴款当日中国人民银行公布的基准汇率折算成人民币或者套算成约定的外币。中国合营者出资的人民币现金，需要折算成外币的，按缴款当日中国人民银行公布的基准汇率折算。 《外资企业法实施细则》第 25 条：外国投资者可以用可自由兑换的外币出资， 也可以用机器设备、工业产权、专有技术等作价出资。经审批机关批准，外国投资者也可以用其从中国境内举办的其他外商投资企业获得的人民币利润出资。
目前实务中外方以人民币出资，仅限于外方股东以其境内举办的其他外商投资企业获得的分配利润、清算、股权转让、先行收回投资、减资所得的人民币资金，以及根据汇发[2003]30号规定开立的外国投资者专用帐户中的收购类、费用类、保证类外国投资者专用外汇账户中结汇与划转的资金。

提问人：呼叫帮助 时间：2017-03-01 22:23:17
现在外国合营者出资的外币，按缴款当日中国人民银行公布的基准汇率折算成人民币，请问您基准汇率是否就是当天的银行中间价？

回答人：chenyiwei
是，按国家外汇管理局网站上公布的出资到位当日中间价为准。